臺灣屏東地方法院刑事判決
111年度易字第384號
公  訴  人  臺灣屏東地方檢察署檢察官
被      告  李瑞彰
上列被告因竊盜案件，經檢察官提起公訴（111年度偵字第5633
號），嗣因被告就被訴事實為有罪之陳述，本院告知被告簡式審
判程序之旨，並聽取當事人之意見後，裁定改依簡式審判程序進
行，判決如下：  
    主  文
李瑞彰犯攜帶兇器毀壞門窗竊盜罪，處有期徒刑柒月。未扣案之
犯罪所得新臺幣陸仟元沒收，如全部或一部不能沒收或不宜執行
沒收時，追徵其價額。
    事  實
一、李瑞彰意圖為自己不法之所有，基於竊盜之犯意，於民國11
    1年4月5日凌晨約2時許前不久之同日某時，騎乘車牌號碼00
    0-000號普通重型機車行經簡玉宗所管理位於屏東縣○○鄉○○
    村○○路0號之「玄明廟」附近時，認有機可趁，即持其所有
    客觀上足對人之生命、身體、安全構成威脅，具有危險性之
    一字起子1支，先將「玄明廟」大門之紗網戳破洞，並伸手
    穿越該破洞轉開門鎖後，開啟大門進入該廟宇，再持其所有
    客觀上足對人之生命、身體、安全構成威脅，具有危險性之
    老虎鉗1支，破壞置於該廟宇內香油錢箱之掛鎖後（毀損部
    分未據告訴），竊取置放在香油錢箱內之現金新臺幣（下同
    ）6,000元，得手後旋即騎乘上開機車離去。嗣因簡玉宗於
    遭竊後報警處理，經警方調閱案發現場及周遭道路監視器錄
    影畫面結果，因而循線查獲上情。
二、案經簡玉宗訴由屏東縣政府警察局內埔分局報告臺灣屏東地
    方檢察署檢察官偵查起訴。
    理  由
壹、程序方面
　　按本件被告李瑞彰所犯係死刑、無期徒刑、最輕本刑為3年
    以上有期徒刑以外之罪，其於準備程序就前揭被訴事實為有
    罪之陳述，經法官告知簡式審判程序之旨，並聽取其與公訴
    人之意見後，本院認無不得或不宜改依簡式審判程序進行之
    處，爰依刑事訴訟法第273條之1第1項，裁定本件改依簡式
    審判程序進行，合先敘明。
貳、實體方面
一、認定事實部分
  ㈠上開犯罪事實，業據被告於本院審理時坦承不諱（見本院卷
    第66頁），核與證人即告訴人簡玉宗於警詢時證述之情節大
    致相符（見警卷第33至35頁），復有偵查報告、受（處）理
    案件證明單、受理各類案件紀錄表、車輛詳細資料報表、監
    視器錄影畫面翻拍照片、本院111年6月15日公務電話紀錄等
    件在卷可稽（見警卷第9、39至53、57至67頁、本院卷第55
    頁）。
　㈡又被告當時係持其所有之一字起子1支破壞大門之紗網一情，
    業據其於本院審理時陳明在卷（見本院卷第66頁），核與證
    人即告訴人簡玉宗於警詢時之證述相符（見警卷第35頁），
    復與前揭監視器錄影畫面翻拍照片所顯示確有1支長長細細
    之物在大門紗網處之情狀相符（見警卷第49頁照片編號5）
    ，是此部分事實當堪認定，公訴意旨漏未論及，容有未合，
    併予指明。
  ㈢綜上所述，足徵被告之自白核與事實相符，其所為自白當堪
    採信，是以本件事證已臻明確，被告之犯行應堪認定。
二、論罪科刑部分 　　
　㈠按刑法第321條第1項第2款之毀越門窗竊盜罪，關於「毀越」
    指毀損與踰越而言，且該罪乃同法第354條之毀損罪與普通
    竊盜罪之結合犯。故毀損門窗竊盜，係犯普通竊盜罪之加重
    情形，已結合於所犯加重竊盜之罪質中，自不能於論以加重
    竊盜罪外，更行論以毀損罪（最高法院103年度台非字第82
    號判決同旨參照）。查「玄明廟」大門之紗網，係附著於大
    門上，有前揭監視器錄影畫面翻拍照片附卷可參（見警卷第
    49、51頁），自為大門之一部，被告以一字起子將該大門之
    紗網戳破洞，當屬毀壞門窗之行為無誤，而被告此部分行為
    不再另論毀損罪；又所謂兇器，其種類並無限制，凡客觀上
    足對人之生命、身體、安全構成威脅，具有危險性之兇器均
    屬之（最高法院107年度台上字第4860號判決意旨參照）。
    本件雖未扣得被告持以行竊之一字起子及老虎鉗，惟該等工
    具均為金屬材質，且長度均約15公分，業據被告供承在卷（
    見本院卷第66頁），且既足以做為破壞紗網、掛鎖之用，顯
    均具有相當硬度之金屬器具，要非細微不足以行兇之物，當
    均屬客觀上足對人之生命、身體、安全構成威脅，具有危險
    性之兇器無疑。是核被告所為，係犯刑法第321條第1項第2
    款、第3款之攜帶兇器毀壞門窗竊盜罪。
　㈡本院以行為人之責任為基礎，審酌被告正值中壯，不思依循
    正道獲取財物，竟以前揭方式竊取上開財物，並竊得現金6,
    000元，其行為實有不該，惟考量被告於犯後尚能坦承犯行
    ，非無悔意，兼衡其之犯罪動機、手法、目的、素行（前因
    另案執行甫於110年2月8日假釋出監，見臺灣高等法院被告
    前案紀錄表）、自陳之智識程度、家庭及生活狀況（見本院
    卷第75頁）等一切情狀，量處如主文所示之刑。
三、沒收部分
　㈠被告所竊取之上開現金6,000元，為被告之犯罪所得，且未扣
    案，應依刑法第38條之1第1項前段之規定宣告沒收，復依同
    條第3項規定，諭知於全部或一部不能沒收或不宜執行沒收
    時，追徵其價額。
　㈡至被告用以行竊之一字起子、老虎鉗各1支，雖均為被告所有
    ，業據其自承在卷（見本院卷第66頁），惟均未扣案，衡情
    價值亦均不高，予以沒收不具刑法上之重要性，且為免本案
    確定後執行上之困擾，爰均不予宣告沒收，附此敘明。
據上論斷，應依刑事訴訟法第273條之1第1項、第284條之1、第2
99條第1項前段，刑法第321條第1項第2款、第3款、刑法第38條
之1第1項前段、第3項，刑法施行法第1條之1第1項，判決如主文
。
本案經檢察官盧惠珍提起公訴，由檢察官潘國威到庭執行職務。
中    華    民    國   111    年    8     月    12    日
                  刑事第一庭    法  官  楊宗翰
以上正本證明與原本無異。　　　　　　　　　
如不服本判決應於收受判決後20日內向本院提出上訴書狀，並應
敘述具體理由；其未敘述上訴理由者，應於上訴期間屆滿後20日
內向本院補提理由書（均須按他造當事人之人數附繕本）「切勿
逕送上級法院」。
中    華    民    國   111    年    8     月    12    日
                                書記官  黃依玲
附錄本案論罪科刑法條全文：
刑法第321條
犯前條第一項、第二項之罪而有下列情形之一者，處六月以上五
年以下有期徒刑，得併科五十萬元以下罰金：
一、侵入住宅或有人居住之建築物、船艦或隱匿其內而犯之。
二、毀越門窗、牆垣或其他安全設備而犯之。
三、攜帶兇器而犯之。
四、結夥三人以上而犯之。
五、乘火災、水災或其他災害之際而犯之。
六、在車站、港埠、航空站或其他供水、陸、空公眾運輸之舟、
    車、航空機內而犯之。
前項之未遂犯罰之。